【裁判字號】    97,訴,2197
【裁判日期】    970709
【裁判案由】    公共危險等
【裁判全文】
臺灣臺中地方法院刑事判決              97年度訴字第2197號
公  訴  人  臺灣臺中地方法院檢察署檢察官
被      告  甲○○
                    國民
            乙○○
                    國民
上列被告等因妨害公務等案件，經檢察官提起公訴（九十七年度
偵字第一０六七七、一０七六五號），被告等於準備程序中就被
訴事實為有罪之陳述，受命法官於聽取當事人之意見後，由本院
合議庭裁定由受命法官獨任以簡式審判程序判決如下：
    主    文
甲○○竊盜，累犯，處有期徒刑陸月；又共同攜帶兇器竊盜，累
犯，處有期徒刑捌月，扣案之扳手壹支，沒收；又傷害人之身體
，累犯，處有期徒刑肆月；又以超速、闖紅燈之方法，致生往來
之危險，累犯，處有期徒刑伍月。應執行有期徒刑壹年捌月，扣
案之扳手壹支，沒收。
乙○○共同攜帶兇器竊盜，累犯，處有期徒刑捌月，扣案之扳手
壹支，沒收；又傷害人之身體，累犯，處有期徒刑月。應執行
有期徒刑拾月，扣案之扳手壹支，沒收。
    犯罪事實
一、甲○○前曾於民國八十四年間，因違反懲治盜匪條例罪，經
    臺灣彰化地方法院以八十四年度訴字第六０七號判處有期徒
    刑七年十月，並宣告褫奪公權三年，於八十四年八月二十五
    日確定，八十四年十一月十日送監執行，迄八十七年十二月
    九日假釋出獄。復於假釋付保護管束期間犯竊盜案件，經本
    院以九十年度易字第二二五八號判處有期徒刑一年六月確定
    ，嗣經撤銷假釋後，於九十年十二月十日入監執行殘刑四年
    七月十三日，並接續執行前開有期徒刑一年六月，於九十六
    年五月二十九日縮短刑期執行完畢，並於翌日出監。乙○○
    前因施用毒品案件，經臺灣苗栗地方法院以九十五年度訴字
    第十四號分別判處有期徒刑一年一月、十月，應執行有期徒
    刑一年七月確定；又因竊盜案件，經臺灣苗栗地方法院以九
    十五年度易字第二九五號判處有期徒刑八月確定；復因贓物
    案件，經臺灣苗栗地方法院以九十五年度苗簡字第三一九號
    判處有期徒刑四月確定；上開案件經合併定應執行刑為有期
    徒刑二年六月，並經減刑為有期徒刑一年三月。再因施用毒
    品案件，經臺灣苗栗地方法院以九十五年度易字第四六九號
    判處有期徒刑一年二月確定，並經減刑為有期徒刑七月，上
    開二案於九十五年六月二十九日入監接續執行，於九十七年
    三月二十八日因縮短刑期假釋出監，並於九十七年四月十二
    日因假釋期滿，未經撤銷假釋，視為已執行完畢。詎均不知
    悔改，復於下列時、地為下列行為：
  (一)甲○○意圖為自己不法之所有，於九十七年五月二日中午十
    二時許，行經丁○○位在臺中市北屯區○○○街九八號住處
    前，因見一樓鐵捲門未關好，即侵入前開住宅（侵入住宅未
    據告訴），並至三、四樓之房間內，竊取丁○○及其妻辛○○所有之數位相機一臺、手錶二只、黃金戒指、鑽石戒指、
    玉石戒指共三只、耳環二只、金飾一只、珍珠墜子一只、項
    鍊共八條、手鍊四條、現金新臺幣（下同）一萬五千元等物
    ，得手後逃逸。
  (二)甲○○與乙○○共同基於意圖為自己不法所有之犯意聯絡，
    於九十七年五月二日晚間十一時許，由甲○○持客觀上可供
    兇器使用之扳手一支，竊取庚○○所有停放苗栗縣三義鄉
    湖村一鄰內草湖一之一號前之車牌號碼ＭＧ－七五七七號自
    用小客車一部（內有回數票二張、中油公司加油券一千餘元
    ），乙○○則在一旁把風。得手後，甲○○便駕駛上開自小
    客車搭載乙○○共同至臺中市訪友。
  (三)甲○○、乙○○於九十七年五月三日凌晨一時十五分許，駕
    駛上開自小客車，行經臺中市○區○○路二段之「宜寧中學
    」前，為臺中市警察局第三分局有勤工派出所警員張家鋐、
    吳篤信發覺有異，以警用無線電呼叫巡邏警網前往支援攔查
    ，並尾隨該自小客車行駛。於同日凌晨一時二十分許，甲○○駕車行至臺中市○○○路與復興路口時，為臺中市警察局
    第三分局警員己○○、林育駿及賈寅星分別騎乘機車、駕駛
    編號三七二號巡邏車趕上，並由臺中市警察局第三分局健康
    派出所警員駕駛編號三八八號巡邏車、吳篤信、己○○、賈
    寅星（其內搭載警員田武雄及民防隊員丙○○）分別駕駛巡
    邏車、機車到場，並開啟警示燈並按鳴警笛，而自前、右、
    左、後側包圍甲○○駕駛之自小客車。警員己○○隨後出示
    警察證件，示意甲○○停車受檢，惟甲○○因恐竊盜犯行為
    警查獲，乃拒絕攔檢，明知站立在渠前方執行公務之己○○
    係警員，竟另行起意，基於妨害公務及傷害之犯意，加緊油
    門駕車向前衝撞警網逃逸，己○○見狀閃避不及，遂遭甲○○駕駛之自小客車擦撞而倒地，並因而受有左手肘及右手擦
    傷、右前臂紅腫之傷害。臺中市警察局第三分局警員賈寅星
    見狀，駕駛編號三八八號巡邏車自後追趕，甲○○見狀乃以
    高速飆車致生往來車輛、行人危險之犯意，駕駛上開自小客
    車，沿臺中市○○○路由南往北方向行駛，沿路以時速一百
    多公里之高速，時而逆向行駛，不顧道路過往行人、車輛之
    安危，並違反道路交通號誌之指示，闖越紅燈，以此方法，
    致生公眾往來之危險。嗣至於同日凌晨一時五十分許，甲○○駕車行至臺中市○○區○○路一段與瀋陽北路口，始因高
    速失控而撞擊道路旁之電線桿、變電箱，車輛始因而停止。
    警員賈寅星、田武雄、民防隊員丙○○見狀旋即下車上前圍
    捕，並喝令甲○○、乙○○下車。詎乙○○明知丙○○站立
    車門旁，可預見其用力開啟車門，將有導致他人受傷之可能
    ，為避免遭警查獲，仍用力推開車門逃逸，致丙○○遭車門
    刮傷，受有右側前臂撕裂傷之傷害，嗣經警員田武雄及民防
    隊員丙○○合力制伏乙○○，另朱增益則欲拒捕逃逸，為警
    員賈寅星高呼制止無效，乃開槍射中甲○○之右大腿、左腳
    掌，始在臺中市○○區○○路一段四一巷六二號旁遭警制伏
    ，並扣得扳手一支，及起出甲○○於丁○○住處所竊得之數
    位相機一臺、手錶二只、黃金戒指、鑽石戒指、玉石戒指共
    三只、耳環二只、金飾一只、珍珠墜子一只、項鍊共八條、
    手鍊四條、現金新臺幣（下同）一萬五千元（業已發還丁○○）與所竊取之車牌號碼ＭＧ－七五七七號自用小客車一部
    、高速公路回數票一張（業已發還庚○○）等物。
二、案經丁○○、庚○○、己○○、丙○○訴由臺中市警察局第
    三分局報告臺灣臺中地方法院檢察署檢察官偵查起訴。
    理    由
壹、程序及證據能力部分：
一、按除被告所犯為死刑、無期徒刑、最輕本刑為三年以上有期
    徒刑之罪或高等法院管轄第一審案件者外，於法院行準備程
    序進行中，被告先就被訴事實為有罪之陳述時，審判長得告
    知被告簡式審判程序之旨，並聽取當事人、代理人、辯護人
    及輔佐人之意見後，裁定進行簡式審判程序；且受命法官行
    準備程序，與法院或審判長有同一之權限；又簡式審判程序
    之證據調查，不受刑事訴訟法第一百五十九條第一項、第一
    百六十一條之二、第一百六十一條之三、第一百六十三條之
    一及第一百六十四條至第一百七十條規定之限制，刑事訴訟
    法第二百七十三條之一第一項、第二百七十九條第二項前段
    、第二百七十三條之二分別定有明文。
二、查本件被告甲○○、乙○○二人所犯各罪均為死刑、無期徒
    刑、最輕本刑為三年以上有期徒刑以外之罪，且非高等法院
    管轄第一審之案件，經本院合議庭裁定由受命法官行準備程
    序時，被告等就被訴事實為有罪之陳述後，復經本院合議庭
    裁定由受命法官獨任行簡式審判程序，是其證據之調查，自
    不受刑事訴訟法第一百五十九條第一項、第一百六十一條之
    二、第一百六十一條之三、第一百六十三條之一及第一百六
    十四條至第一百七十條規定之限制，合先敘明。
貳、得心證之理由：
一、上揭犯罪事實，業據被告甲○○、乙○○二人於本院準備程
    序及審理時坦承不諱，核與證人即告訴人丁○○於警詢中、
    庚○○、己○○、丙○○於警詢中及偵查時所指述之情節相
    符，並經證人張家鋐、田武雄於偵查中證述明確，復有職務
    報告四份、驗傷診斷書二份、臺中市警察局第三分局扣押筆
    錄、扣押物品目錄表、現場圖、逃逸路線圖、贓物認領保管
    收據、贓物認領保管單、員警開槍地點所採取之槍彈跡證鑑
    定報告書各一份、現場照片四張及查扣贓物照片十六張在卷
    可稽，足見被告二人之自白與事實相符，堪以採信。從而，
    本件事證明確，被告二人上揭犯行均洵堪認定，應予依法論
    科。
二、論罪科刑部分：
  (一)按刑法第三百二十一條第一項第三款之攜帶兇器竊盜罪，係
    以行為人攜帶兇器竊盜為其加重條件，此所謂兇器，其種類
    並無限制，凡客觀上足對人之生命、身體、安全構成威脅，
    具有危險性之兇器均屬之，且祇須行竊時攜帶此種具有危險
    性之兇器為已足，並不以攜帶之初有行兇之意圖為必要（最
    高法院七十九年臺上字第五二五三號判例可資參照）。是扳
    手一支為金屬製成，持之朝人體敲、擊或刺、劃，均足以對
    人之生命、身體、安全產生危害，為兇器之一種，故被告甲○○、乙○○二人共同為前開犯罪事實欄一、(二)所示之竊盜
    犯行時，所持用之扳手一支，在客觀上具有危險性，足以傷
    害人之身體甚明，顯屬兇器無誤，合先敘明。
  (二)是核被告甲○○所為如犯罪事實欄一、(一)所示之犯行，係犯
    刑法第三百二十條第一項之普通竊盜罪；被告甲○○所為如
    犯罪事實欄一、(二)所示之竊盜犯行，則係犯刑法第三百二十
    一條第一項第三款之攜帶兇器竊盜罪；又被告朱益所為如犯
    罪事實欄一、(三)所示之妨害公務、傷害及公共危險犯行，係
    分別犯刑法第一百三十五條第一項妨害公務罪、第二百七十
    七條第一項傷害罪及第一百八十五條第一項妨害公眾往來安
    全罪。另被告乙○○所為如犯罪事實欄一、(二)所示之犯行，
    係犯刑法第三百二十一條第一項第三款之攜帶兇器竊盜罪；
    又被告乙○○所為如犯罪事實欄一、(三)所示之傷害犯行，係
    犯刑法第二百七十七條第一項傷害罪。被告甲○○、乙○○
    二人，就前開犯罪事實欄一、(二)共同加重竊盜犯行，有犯意
    聯絡及行為分擔，均為共同正犯。又被告甲○○所為如犯罪
    事實欄一、(一)之竊盜犯行，乃以一行為同時竊取丁○○、辛○○之財物而侵害數人之財產法益，為想像競合犯，應從一
    重處斷；另被告甲○○故意駕車衝撞警員，以圖逃避取締，
    係犯刑法第一百三十五條第一項妨害公務罪、第二百七十七
    條第一項之傷害罪，其一行為觸犯妨害公務罪及傷害罪，亦
    係想像競合犯而從一重論以傷害罪。而被告甲○○、乙○○
    二人就上開各罪間，均犯意各別，罪名互殊，均應予分論併
    罰。另查，被告甲○○前曾於八十四年間，因違反懲治盜匪
    條例罪，經臺灣彰化地方法院以八十四年度訴字第六０七號
    判處有期徒刑七年十月，並宣告褫奪公權三年，於八十四年
    八月二十五日確定，八十四年十一月十日送監執行，迄八十
    七年十二月九日假釋出獄。復於假釋付保護管束期間犯竊盜
    案件，經本院以九十年度易字第二二五八號判處有期徒刑一
    年六月確定，嗣經撤銷假釋後，於九十年十二月十日入監執
    行殘刑四年七月十三日，並接續執行前開有期徒刑一年六月
    ，於九十六年五月二十九日縮短刑期執行完畢而於翌日出監
    。被告乙○○前因施用毒品案件，經臺灣苗栗地方法院以九
    十五年度訴字第十四號分別判處有期徒刑一年一月、十月，
    應執行有期徒刑一年七月確定；又因竊盜案件，經臺灣苗栗
    地方法院以九十五年度易字第二九五號判處有期徒刑八月確
    定；復因贓物案件，經臺灣苗栗地方法院以九十五年度苗簡
    字第三一九號判處有期徒刑四月確定；上開案件經合併定應
    執行刑為有期徒刑二年六月，並經減刑為有期徒刑一年三月
    。再因施用毒品案件，經臺灣苗栗地方法院以九十五年度易
    字第四六九號判處有期徒刑一年二月確定，並經減刑為有期
    徒刑七月，嗣於九十五年六月二十九日入監接續執行前開有
    期徒刑一年三月、七月，於九十七年三月二十八日因縮短刑
    期假釋出監，並於九十七年四月十二日假釋期滿，未經撤銷
    假釋，視為已執行完畢等情，有臺灣臺中地方法院檢察署刑
    案資料查註紀錄表及臺灣高等法院被告前案紀錄表各一份在
    卷可憑，被告二人前受有期徒刑之執行完畢後，五年以內故
    意再犯本件有期徒刑以上之罪，均為累犯，均應各依刑法第
    四十七條第一項之規定，加重其刑。爰審酌被告甲○○、乙○○二人前有多次前科紀錄，有臺灣高等法院被告前案紀錄
    表在卷可考，素行欠佳，且被告二人竟不思悔改，又恣意為
    上揭犯行，對於他人財產權及社會安全秩序產生重大危害，
    行為自屬可議，惟念及被告二人犯後均坦承犯行，態度尚稱
    良好等一切情狀，分別量處如主文所示之刑，並定其應執行
    之刑，以示懲儆。本件蒞庭檢察官固具體對被告甲○○、乙○○分別求處定應執行之行二年、一年，惟本院斟酌被告之
    犯罪情狀、所得及犯後態度等一切情狀，認上開所諭知之刑
    度業已足收警惕之效，附此敘明。
三、末查，被告甲○○、乙○○二人共同為前開犯罪事實欄一、
    (二)所示之竊盜犯行時，所持用之扳手一支，係供犯罪所用之
    物且屬被告甲○○所有之物，業據被告甲○○供承在卷，爰
    依刑法第三十八條第一項第二款之規定，予以宣告沒收。至
    於其他扣案之圓形玻璃球吸食器一個、塑膠吸管一個、手機
    一支（含ＳＩＭ一張）、鋸子二支、鐵條一支等物，與本案
    無關，均不予宣告沒收，附此敘明。
據上論斷，應依刑事訴訟法第二百七十三條之一第一項、第二百
九十九條第一項前段，刑法第二十八條、第三百二十條第一項、
第三百二十一條第一項第三款、第一百三十五條第一項、第一百
八十五條第一項、第二百七十七條第一項、第四十七條第一項、
第五十一條第五款、第三十八條第一項第二款，刑法施行法第一
條之一第一項、第二項前段，判決如主文。
本案經檢察官戊○○到庭執行職務。
中    華    民    國    97    年    7     月     9    日
                  刑事第四庭  法  官  林學晴
上正本證明與原本無異。
如不服本判決，應於收受送達後10日內向本院提出上訴書狀（應
敘述具體理由並附繕本）。
上訴書狀如未敘述理由，應於上訴期間屆滿後20日內補提理由書
狀於本院。
                              書記官  賴淵瀛
中    華    民    國    97    年    7     月     9    日
【附錄本案論罪科刑法條全文】
中華民國刑法第三百二十條：
意圖為自己或第三人不法之所有，而竊取他人之動產者，為竊盜
罪，處五年以下有期徒刑、拘役或五百元以下罰金。
意圖為自己或第三人不法之利益，而竊佔他人之不動產者，依前
項之規定處斷。
前二項之未遂犯罰之。
中華民國刑法第三百二十一條：
犯竊盜罪而有左列情形之一者，處六月以上、五年以下有期徒刑
：
一、於夜間侵入住宅或有人居住之建築物、船艦或隱匿其內而犯
    之者。
二、毀越門扇、牆垣或其他安全設備而犯之者。
三、攜帶兇器而犯之者。
四、結夥三人以上而犯之者。
五、乘火災、水災或其他災害之際而犯之者。
六、在車站或埠頭而犯之者。
前項之未遂犯罰之。
中華民國刑法第一百三十五條第一項：
對於公務員依法執行職務時，施強暴脅迫者，處三年以下有期徒
刑、拘役或三百元以下罰金。
中華民國刑法第一百八十五條第一項：
損壞或壅塞陸路、水路、橋樑或其他公眾往來之設備或以他法致
生往來之危險者，處五年以下有期徒刑，拘役或五百元以下罰金
。
中華民國刑法第二百七十七條第一項：
傷害人之身體或健康者，處三年以下有期徒刑、拘役或一千元以
下罰金。


司法院資訊處製作；財團法人民間司法改革基金會備份。
